【裁判字號】    92,交上訴,31
【裁判日期】    920422
【裁判案由】    公共危險
【裁判全文】
臺灣高等法院高雄分院刑事判決          九十二年度交上訴字第三一號
    上  訴  人
    即  被  告  乙○○
右上訴人因公共危險案件，不服臺灣高雄地方法院九十一年度交訴字第二四七號中華
民國九十二年二月二十五日第一審判決（起訴案號：臺灣高雄地方法院檢察署九十一
年度偵字第一二三六五號），提起上訴，本院判決如左：
      主      文
上訴駁回。
乙○○緩刑年。
      事      實
一、乙○○於民國九十一年三月四日下午，駕駛其所有、未懸掛車牌號碼、車後噴有
    農用紅色字樣之廂型車，沿高雄縣仁武鄉○○路由西向東方向行駛，於同日下午
    五時二十分許，途經高雄縣仁武鄉○○路二四四號前時，本應注意車前狀況並隨
    時採取必要之安全措施，且當時天氣晴朗，日間有自然光線，並無不能注意之情
    事，詎其竟疏未注意及此，未注意前方狀況，致撞及同向在前由甲○○所騎乘車
    牌號碼ＶＹＫ－五七五號輕機車之尾端，甲○○因而人、車倒地，受有左足挫傷
    及擦傷多處、左肩挫傷及擦傷、左肘擦傷、左臀挫傷及擦傷之傷害（過失傷害部
    分，已撤回告訴，另經公訴人不起訴處分）；詎乙○○明知駕車肇事已致甲○○
    於受傷之情況下，非但未停車查看，亦未報警及將已受傷之甲○○送醫救治，反
    而不予理會迅速駛離現場。
二、案經甲○○訴由高雄縣警察局仁武分局報請台灣高雄地方法院檢察署檢察官偵查
    起訴。
      理      由
一、訊據上訴人即被告乙○○矢口否認有右開駕車肇事致人受傷逃逸之公共危險犯行
    ，辯稱伊根本不知道有撞到人云云，然查被害人甲○○於上述時間如何因騎機車
    被撞倒受傷，肇事者並未停車，即逃離現場，嗣經民眾報案該肇事車輛停放於高
    雄縣仁武鄉烏林村南昌巷三十一號前，警察乃帶甲○○前往指認，確認該車即是
    肇事車輛，第二天被告之妻黃清嬌又如何到甲○○家向甲○○坦承肇事者即是其
    夫乙○○之情，已據甲○○於警訊及檢察官偵查中指訴綦詳，復有記載被告肇事
    後逃逸之道路交通事故調查報告表附卷可稽，此外又有診斷證明書、照片七幀及
    由被告之妻黃清嬌代為出面與被害人達成和解之和解書附卷足資佐證，被告罪證
    已甚明確，所辯要係諉責之詞，不足採信，其犯行洵堪認定。
二、核被告所為，係犯刑法第一百八十五條之四駕駛動力交通工具肇事致人受傷而逃
    逸罪，原審因而適用刑法第一百八十五條之四、第四十一條第一項、罰金罰鍰提
    高標準條例第二條，審酌被告素行、犯罪所生損害及犯後就過失傷害部分已由其
    妻出面與被害人達成和解等情狀，科處被告有期徒刑陸月，並諭知易科罰金之折
    算標準，原審認事用法皆無不合，量刑亦稱允當，被告上訴否認犯罪，非有理由
    ，應予駁回。
三、被告前未曾受有期徒刑之宣告，於本件犯罪後，其妻罹患中風，亟須其照顧，本
    院以刑之宣告，已足資教訓，應無再犯之虞，認以暫不執行為適當，爰併予諭知
    緩刑年，以啟自新。
據上論斷，應依刑事訴訟法第三百六十八條、刑法第七十四條第一款，判決如主文。
本案經檢察官陳新慶到庭執行職務。
中    華    民    國     九十二     年       四       月      二十二    日
                              臺灣高等法院高雄分院刑事第四庭
                                  審判長法官  蕭權閔
                                        法官  李嘉興
                                        法官  陳吉雄
右正本證明與原本無異。
如不服本判決應於收受本判決後十日內向本院提出上訴書狀，其未述上訴理由者，
並得於提起上訴後十日內向本院補提理由書狀（均須按他造當事人之人數附繕本)「
切勿逕送上級法院」。
                                      書記官  黎  珍
中    華    民    國     九十二     年       四       月      二十四    日
附錄：本判決論罪科刑法條：
刑法第一百八十五條之四
駕駛動力交通工具肇事，致人死傷而逃逸者，處六月以上五年以下有期徒刑。
                                                                        Ｑ


司法院資訊處製作；財團法人民間司法改革基金會備份。
